臺灣臺北地方法院刑事判決　　　　　　100年度簡上字第105號
上　訴　人　臺灣臺北地方法院檢察署檢察官
被　　　告　高永豐
上列上訴人因被告傷害案件，不服本院中華民國99年12月31日所
為99年度簡字第4865號之第一審簡易判決（聲請簡易判決處刑案
號：99年度偵字第25118 、27248 號），提起上訴，本院管轄之
第二審地方法院合議庭判決如下：
    主  文
上訴駁回。
    事  實
一、高永豐於民國99年10月17日凌晨某時，因酒後體力不支在臺
    北市萬華區○○○路○段109 巷艋舺公園內睡覺，於同日凌
    晨4 時許睡醒後，發現其所有之電話及現金等物品遺失，因
    懷疑係同在該處睡覺之陳首杉所竊取，竟持掃把毆打陳首衫
    ，致陳首衫受有左臉、左耳垂、左上臂多處擦傷之傷害。
二、案經陳首杉訴由臺北市政府警察局萬華分局報請臺灣臺北地
    方法院檢察署檢察官偵查後聲請簡易判決處刑。
    理  由
一、按被告以外之人於審判外之言詞或書面陳述，除法律有規定
    者外，不得作為證據，刑事訴訟法第159 條第1 項定有明文
    。但被告以外之人於審判外之陳述，雖不符前4 條之規定，
    而經當事人於審判程序同意做為證據，法院審酌該言詞陳述
    或書面陳述作成時之情況，認為適當者，亦得為證據。當事
    人、代理人或辯護人於法院調查證據時，知有刑事訴訟法第
    159 條第1 項不得為證據之情形，而未於言詞辯論終結前聲
    明異議者，視為有前項之同意，同法第159 條之5 亦規定甚
    明。查下述具有被告以外之人於審判外之陳述，雖屬傳聞證
    據，惟當事人均未於本院言詞辯論終結前聲明異議，本院審
    酌該等言詞或書面陳述作成之情況，並無非出於任意性或不
    正取供，或違法或不當情事，且客觀上亦無不可信之情況，
    堪認為適當，依刑事訴訟法第159 條之5 第2 項規定，均得
    作為證據。
二、訊據被告高永豐固不否認有出手傷害他人，惟辯稱：伊後來
    才知道伊所傷害之人不是告訴人陳首杉，是其他街友，告訴
    人只有在旁邊叫囂云云。經查，被告確有於上揭時、地出手
    傷害告訴人之事實，業據被告於警詢及偵訊時供稱：伊睡醒
    發現身上背包遺失，就隨手撿起掃把往告訴人身上打一下，
    後來其他街友來圍毆伊，伊就出手和他們互毆等語，核與告
    訴人於偵訊中具結證稱：當天凌晨4 時許，伊在萬華公園睡
    覺，無故就遭被告以掃把毆打左臉等語大致相符，且有聯合
    醫院和平院區診斷證明書載明告訴人受有左臉、左耳垂、左
    上臂多處擦傷附卷可稽。被告事後翻異前供，辯稱：伊未出
    手毆打告訴人云云，顯係卸責之詞，不足採信。本案事證明
    確，被告犯行洵堪認定，應依法論科。
三、核被告所為，係犯刑法第277 條第1 項之傷害罪。原審以被
    告所為事證明確，援引刑法第277 條第1 項、第41條第1 項
    前段、刑法施行法第1 條之1 之規定，併審酌被告前此之素
    行、犯罪之動機、目的、告訴人所受傷害、迄今雙方未能達
    成和解等一切情狀，判處被告有期徒刑2 月，如易科罰金，
    以新臺幣1,000 元折算1 日，核其認定事實、適用法律及量
    刑各方面均無不當，應予維持。
四、檢察官上訴意旨略以：被告於毆打告訴人時，同時口出「幹
    你娘，睏三小，爬起來」等語公然侮辱告訴人，此與被告所
    犯傷害有裁判上一罪，原審未及審酌，量刑有所不當，請求
    撤銷原審判決云云。然查，被告係以出手傷害方式傷害告訴
    人，告訴人指訴之公然侮辱則是以惡語辱罵告訴人，故無論
    被告有無以上開言語侮辱告訴人，被告所犯傷害行為與涉嫌
    之公然侮辱犯嫌，在行為方式上迥異，難認係以一行為觸犯
    數罪名。又原審判決就量刑部分形成心證之原因已論述明確
    ，所考量之各節並非有何悖於本案事證或其他通常事理之處
    ，上訴意旨循告訴人請求指摘原審判決量刑過輕等語，為無
    理由，應由本院駁回其上訴。
據上論斷，應依刑事訴訟法第455 條之1 第1 項、第3 項、第36
8 條，判決如主文。
本案經檢察官葉惠燕到庭執行職務。
中    華    民    國   100    年    5     月    12    日
                  刑事第七庭審判長法  官  林庚棟
                                  法  官  章曉文
                                  法  官  林勇如
上正本證明與原本無異。
不得上訴。
                                  書記官  葉潔如
中    華    民    國   100    年    5     月    12    日
論罪科刑法條全文：
中華民國刑法第277 條（普通傷害罪）
傷害人之身體或健康者，處3 年以下有期徒刑、拘役或1 千元以
下罰金。
犯前項之罪因而致人於死者，處無期徒刑或7 年以上有期徒刑；
致重傷者，處3 年以上10年以下有期徒刑。